【裁判字號】    97,訴,5198
【裁判日期】    971226
【裁判案由】    毒品危害防制條例
【裁判全文】
臺灣板橋地方法院刑事判決              97年度訴字第5198號
公  訴  人  臺灣板橋地方法院檢察署檢察官
被      告  甲○○
上列被告因違反毒品危害防制條例案件，經檢察官提起公訴（97
年度毒偵字第8445號），被告於準備程序進行中，就被訴事實為
有罪之陳述，本院告知其簡式審判程序之旨，聽取當事人意見後
，裁定由受命法官獨任依簡式審判程序審理，茲判決如下：
    主  文
甲○○施用第一級毒品，累犯，處有期徒刑拾月，扣案如附表所
示之物沒收銷燬；又施用第二級毒品，累犯，處有期徒刑陸月。
應執行有期徒刑壹年貳月，扣案如附表所示之物沒收銷燬。
    事  實
一、甲○○前因施用第二級毒品案件，經本院以93年度毒聲字第
    687 號裁定送觀察、勒戒後，因有繼續施用毒品之傾向，復
    經本院以94年度毒聲字第342 號裁定令入戒治處所施以強制
    戒治，於民國94年10月11日執行完畢，並由臺灣板橋地方法
    院檢察署檢察官以94年度戒毒偵字第388 號為不起訴處分在
    案。又因持有第一級毒品案件，經本院以93年度簡字第5052
    號判決判處有期徒刑6 月確定，於95年5 月10日執行完畢。
    詎仍不知悔改，於前開強制戒治執行完畢釋放後5 年內，另
    基於施用第一級毒品海洛因、第二級毒品甲基安非他命之犯
    意，於97年10月11日，在臺北縣新莊市○○街110 巷2 號2
    樓住處，以將海洛因置入香菸內點燃吸食、將甲基安非他命
    置入玻璃球（未扣案）內燒烤吸食之方式，施用海洛因、甲
    基安非他命各1 次。嗣於97年10月12日清晨4 時55分許，在
    臺北縣新莊市○○街3 之2 號前，為警查獲，並扣得如附表
    所示之海洛因1 包。
二、案經臺北縣政府警察局新莊分局報告臺灣板橋地方法院檢察
    署檢察官偵查起訴。
    理  由
一、上開犯罪事實，業經被告甲○○於本院審理時坦承不諱（見
    本院卷第29、33頁），而其為警查獲時所採集之尿液，經以
    酵素免疫分析法初步篩選，再以氣相層析質譜儀分析法確認
    ，確呈現嗎啡（施用毒品海洛因代謝物為嗎啡）及安非他命
    、甲基安非他命陽性反應，有臺北縣政府警察局新莊分局偵
    辦煙毒麻醉藥品案被移送人姓名及代碼對照表（代碼編號：
    D0000000號）、臺灣檢驗科技股份有限公司濫用藥物檢驗報
    告（代碼編號：D0000000號）各1 份在卷可稽（見偵查卷第
    16、33頁），復有扣案如附表所示之海洛因1 包可資佐證，
    足認被告之自白與事實相符。又被告前經本院裁定送強制戒
    治，於94年10月11日執行完畢之事實，有臺灣高等法院被告
    前案紀錄表1 份附卷可憑（見本院卷第38至48頁），被告於
    強制戒治執行完畢釋放後5 年內，再犯毒品危害防制條例第
    10條之罪，犯行明確，應依法論科。
二、按海洛因、甲基安非他命分屬毒品危害防制條例第2 條第2
    項第1 款、第2 款規定之第一級、第二級毒品，核被告所為
    ，係犯毒品危害防制條例第10條第1 項、第2 項之施用第一
    級毒品罪及施用第二級毒品罪。其為上開犯行而持有第一級
    毒品海洛因及第二級毒品甲基安非他命，持有之低度行為，
    應為施用之高度行為所吸收，不另論罪。被告所犯施用第一
    級毒品罪與施用第二級毒品罪2 罪間，犯意各別，行為互殊
    ，應予分論併罰。被告有如事實欄所示之前案紀錄，於95年
    5 月10日執行完畢乙節，有前揭臺灣高等法院被告前案紀錄
    表1 份存卷可參，其於有期徒刑執行完畢5 年內，故意再犯
    有期徒刑以上之罪，為累犯，上開2 罪均應依刑法第47條第
    1 項之規定加重其刑。爰審酌被告已曾因相同犯行經觀察、
    勒戒及強制戒治之處遇，猶未能知所警惕，顯然漠視法令之
    禁制，惟其犯罪行為主要係戕害自身，並未直接積極損害他
    人之利益，且事後坦承犯行，犯後態度尚無不良，暨其施用
    毒品之動機、目的、素行等一切情狀，分別量處如主文所示
    之刑，並定其應執行刑。扣案如附表所示之海洛因1 包，為
    被告為上開犯行所用，除因鑑驗而用罄之部分外，餘不問屬
    於犯人與否，應依毒品危害防制條例第18條第1 項前段之規
    定沒收銷燬。
據上論斷，應依刑事訴訟法第273 條之1 第1 項、第299 條第1
項前段，毒品危害防制條例第10條第1 項、第2 項、第18條第1
項前段，刑法第11條、第47條第1 項、第51條第5 款，判決如主
文。
本案經檢察官陳伯均到庭執行職務。
中    華    民    國    97    年    12    月    26    日
                   刑事第十庭  法  官  許炎灶
以上正本證明與原本無異。
如不服本判決應於收受判決後10日內向本院提出上訴書狀，並應
敘述具體理由；其未敘述上訴理由者，應於上訴期間屆滿後20日
內向本院補提理由書（均須按他造當事人之人數附繕本）「切勿
逕送上級法院」。
                                書記官  屠衛民
中    華    民    國    97    年    12    月    26    日
附錄本案論罪科刑法條：毒品危害防制條例第10條。
毒品危害防制條例第10條
施用第一級毒品者，處6 月以上5 年以下有期徒刑。
施用第二級毒品者，處3 年以下有期徒刑。
附表：
┌─────────────────────────────────────┐
│查獲之第一級毒品                                                          │
├──┬─────┬──┬──┬──────────────────────┤
│編號│品      名│數量│單位│備                                        註│
├──┼─────┼──┼──┼──────────────────────┤
│ 01 │第一級毒品│1   │包  │第一級毒品海洛因（淨重0.0920公克，取樣0.00│
│    │海洛因    │    │    │  26公克）。                                │
│    │          │    │    │含極微量第一級毒品海洛因殘渣且未能析離之外│
│    │          │    │    │  包裝1 個，應併予沒收銷燬。                │
│    │          │    │    │卷附交通部民用航空局航空醫務中心97年11月27│
│    │          │    │    │  日航藥鑑字第0975973 號毒品鑑定書1 份參照（│
│    │          │    │    │  見本院卷第26頁）。                        │
└──┴─────┴──┴──┴──────────────────────┘


司法院資訊處製作；財團法人民間司法改革基金會備份。
